【裁判字號】    98,訴,648
【裁判日期】    980930
【裁判案由】    妨害公務等
【裁判全文】
臺灣苗栗地方法院刑事判決               98年度訴字第648號
公  訴  人  臺灣苗栗地方法院檢察署檢察官
被      告  甲○○
上列被告因妨害公務等案件，經檢察官提起公訴（98年度偵字第
4250號、第4363號），本院裁定改依簡式審判程序審理，判決如
下：
    主  文
甲○○犯竊盜罪，累犯，處有期徒刑伍月，如易科罰金，以新臺
幣壹仟元折算壹日；又犯竊盜罪，累犯，處有期徒刑伍月，如易
科罰金，以新臺幣壹仟元折算壹日；又犯妨害公務執行罪，累犯
，處有期徒刑肆月，如易科罰金，以新臺幣壹仟元折算壹日。應
執行有期徒刑拾壹月，如易科罰金，以新臺幣壹仟元折算壹日。
    事  實
一、甲○○前於民國95年間因竊盜案件，經本院以95年度易字第
    37 8號判決判處有期徒刑1 年2 月確定在案，嗣經減刑後於
    96 年7月16日因徒刑執行完畢出監。
二、詎甲○○猶不知悔改，復基於意圖為自己不法所有之竊盜犯
    意，分別為下列竊盜犯行：
  (一)於98年6 月12日晚間9 時許，在苗栗縣公館鄉玉泉村百成加
    油站後方停車場，徒手竊取丙○○所有置於該處之車號
    F5-909號自用大貨車上之拖吊架全套設備（鐵材總重344 公
    斤），搬運至其位在苗栗縣公館鄉玉泉村玉泉22-6號居屋處
    藏放，嗣於翌日上午10時41分許，以車號LU-2763 號自用廂
    型車為工具載運上揭贓物，至位在苗栗縣銅鑼鄉○○路17
    之6 號之「元元資源回收場」，以新臺幣（下同）2,924 元
    ，賣予不知情之譚林淑美，嗣經丙○○發現遭竊至資源回收
    場詢問，而報警循線查獲。
  (二)於98年8 月11日凌晨4 時許，在苗栗縣苗栗市三東巷與義民
    街口，徒手竊取苗栗市○○○○○路邊水溝蓋8 塊，搬運至
    其所駕駛之車號LU-2763 號自用廂型車而得手，欲駕車載運
    該贓物離去之際，適有苗栗縣警察局苗栗分局北苗派出所員
    警張良福駕駛巡邏警車依勤務中心通報前來盤查，及員警徐
    東民駕駛車號3410-NA 號巡邏警車搭載員警陳麗琴亦前往該
    處盤查，甲○○見狀恐遭查緝旋即逃逸，員警張良福、徐東
    民便分別駕駛2 部巡邏車追趕，甲○○明知徐東民、張良福
    均係依法執行職務之公務員，竟另基於妨害警察行使攔檢職
    務之犯意，於同日凌晨4 時30分許，逃逸至苗栗縣苗栗市○
    ○路北苗市場前時，不顧員警徐東民駕駛之上開警用巡邏車
    於前方示意攔停，仍衝撞該巡邏警車企圖逃逸，以此強暴之
    手段妨害公務員執行職務，致該巡邏車右前車門及右前後照
    鏡毀損，旋逃至苗栗縣苗栗市○○路658 號前遭警方攔停後
    方棄車逃逸，經警在其車內查獲上開水溝蓋8 塊等贓物並逮
    捕之。
二、案經苗栗縣警察局苗栗分局報請臺灣苗栗地方法院檢察署檢
    察官偵查起訴。
    理  由
一、本件被告甲○○犯係死刑、無期徒刑、最輕本刑為3 年以上
    有期徒刑以外之罪，其於本院準備程序中就前揭被訴事實為
    有罪之陳述，經告知簡式審判程序之旨，並聽取其與公訴人
    之意見後，認無不得或不宜改依簡式審判程序進行之處，爰
    依刑事訴訟法第273 條之1 第1 項、第284 條之1 ，改依簡
    式審判程序審理；又簡式審判程序之證據調查，依刑事訴訟
    法第273 條之2 規定，不受同法第159 條第1 項審判外陳述
    排除之限制，再被告對於卷內之各項證據，亦不爭執證據能
    力，故卷內所列之各項證據，自得作為證據，合先敘明。
二、上開犯罪事實，業據被告於本院審理中坦承不諱，核與證人
    苗栗縣警察局苗栗分局北苗派出所員警徐東民、陳麗琴、乙
    ○○、盧月湘、譚林淑美、丙○○於警詢、偵查中證述之情
    節相符，並有贓物認領保管單、苗栗縣警察局舊貨業收購一
    覽表、車籍查詢資料各1 份及照片14張、監視錄影翻拍照片
    4 張在卷可稽，足見被告之自白確與事實相符，應可採信。
    是本件事證明確，被告上開犯行，洵堪認定。
三、核被告所為，係各犯刑法第320 條第1 項之竊盜罪及刑法第
    135 條之妨害公務執行罪。又被告有事實欄所載論罪科刑執
    行之情形，此有臺灣苗栗地方法院檢察署刑案資料查註紀錄
    表及臺灣高等法院被告前案紀錄表各1 份在卷可查，其受有
    期徒刑執行完畢後，5 年之內故意再犯有期徒刑以上刑之本
    罪，為累犯，應依刑法第47條第1 項規定加重其刑。至於被
    告所犯上開3 罪間，犯意各別，行為互殊，且皆可獨立評價
    ，自應分論併罰。爰審酌被告前有多次竊盜前科，素行不佳
    （參見卷附臺灣高等法院被告前案紀錄表），其正值壯年，
    不思以正途謀生，猶因不勞而獲之心態，竊取他人之物變賣
    得款花用，侵害他人財產安全，於公務員執行職務時，竟駕
    車衝撞上開巡邏警車企圖逃逸，以此強暴之手段妨害公務員
    執行職務，行為實無可取，危害國家公權力之執行，惡行非
    輕，及其犯罪之動機、目的、手段，兼念及被告竊盜手段尚
    屬輕微，其犯後坦承犯行、態度良好等一切情狀，分別量處
    如主文所示之刑，又審酌其年齡、職業、收入、社會地位等
    節，並諭知易科罰金之折算標準如主文所示，並合併定其應
    執行之刑，復諭知易科罰金之折算標準。
四、另按妨害公務罪章之保護法益係國家公務之執行，被告雖對
    於張良福、徐東民、陳麗琴等警員實施強暴行為，應僅論以
    單純一罪。再者，刑法第135 條第1 項之妨害公務罪所稱「
    強暴」，係指一切有形力即物理力之行使而言，不問其係對
    人或對物為之均包括在內（最高法院82年度臺上字第608 號
    判決意旨參照），申言之，行為人之強暴行為，並不限於對
    公務員身體直接實施暴力，凡以公務員為目標，而對物或他
    人實施暴力因而產生積極妨害公務員執行職務者均屬之，故
    本件被告雖駕車衝撞警車，導致警車受損，其目的不外基於
    妨害警員張良福、徐東民、陳麗琴依法執行逮捕職務而施強
    暴之目的，是不應再論以刑法第138 條損壞公務員職務上掌
    管之物品罪；至公訴意旨雖以被告上開犯行另涉犯刑法第13
    8 條罪嫌，惟該部分與本院上開論罪部分為一行為觸犯數罪
    名之想像競合犯，爰不另為無罪之諭知，併此敘明。
五、復按依司法院釋字第662 號解釋：「中華民國九十四年二月
    二日修正公布之現行刑法第四十一條第二項，關於數罪併罰
    ，數宣告刑均得易科罰金，而定應執行刑之刑逾六個月者，
    排除適用同條第一項得易科罰金之規定部分，與憲法第二十
    三條規定有違，並與本院釋字第三六六號解釋意旨不符，應
    自本解釋公布之日起失其效力」；故對於本案數罪併罰，數
    宣告刑均得易科罰金，而定應執行之刑超過6 個月之案件，
    依司法院釋字第366 號、662 號解釋意旨，仍得易科罰金，
    附此敘明。
據上論斷，應依刑事訴訟法第273 條之1 第1 項、第299 條第1
項前段，刑法第320 條第1 項、第135 條第1 項、第47條第1 項
、第41條第1 項前段、第51條第5 款，刑法施行法第1 條之1 ，
判決如主文。
本案經檢察官黃明正到庭執行職務。
中    華    民    國    98    年    9     月    30    日
                  刑事第三庭  法  官  許蓓雯
以上正本證明與原本無異。
如不服本判決應於收受判決後10日內向本院提出上訴書狀，並應
應敘述具體理由。其未敘述上訴理由者，應於上訴期間屆滿後20
日內向本院補提理由書( 均須按他造當事人之人數附繕本) 「切
勿逕送上級法院」。告訴人或被害人如對本判決不服者，應具備
理由請求檢察官上訴，其上訴期間之計算係以檢察官收受判決正
本之日期為準。
                              書記官  許千士
中    華    民    國    98    年    9     月    30    日
附錄本案論罪科刑法條全文
中華民國刑法第320條第1項
意圖為自己或第三人不法之所有，而竊取他人之動產者，為竊盜
罪，處5 年以下有期徒刑、拘役或5 百元以下罰金。
中華民國刑法第135條第1項
對於公務員依法執行職務時，施強暴脅迫者，處 3 年以下有期
徒刑、拘役或 3 百元以下罰金。


司法院資訊處製作；財團法人民間司法改革基金會備份。
